臺灣高等法院臺南分院民事裁定　100年度聲字第34號
聲　請　人
即 債 權人　賴 逢 春
　　　　　　賴 林 乖
　　　　　　賴 墨 卿
　　　　　　蔡 佩 蓉
相　對　人
即 債 務人　福邦證券股份有限公司
法定代理人　黃 顯 華
上列當事人間就臺灣臺北地方法院提存所民國99年度存字第1152
號提存事件，聲請人等聲請變換提存物，本院裁定如下：
    主  文
臺灣臺北地方法院民國九十九年度存字第一一五二號提存事件，
聲請人所提供之擔保物聯邦商業銀行股份有限公司可轉讓定期存
單面額新台幣伍佰萬元，准以同額之聯邦商業銀行股份有限公司
可轉讓定期存單代之。
聲請訴訟費用由聲請人負擔。
    理  由
一、本件聲請意旨略以：聲請人等前聲請就相對人之財產實施假
    扣押，經  鈞院以九十八年度聲字第二七號裁定，准聲請人
    等提供新台幣（下同）五百萬元等值之聯邦商業銀行股份有
    限公司（下稱聯邦銀行）可轉讓定期存單為擔保物，並由聲
    請人以臺灣臺北地方法院（下稱臺北地院）提存所九十八年
    度存字第一三一八號提存在案；嗣後期間因定期存單到期，
    曾聲請變換提存物（99年度聲字第22號）；茲因上開定期存
    單將於一○○年四月八日到期，急須領回辦理還本手續，特
    依民事訴訟法第一百零五條第一項之規定，請求准予變換提
    存物為「聯邦銀行可轉讓定期存單新台幣伍佰萬元整」等語
    。
二、按供擔保之提存物或保證書，除得由當事人約定變換外，法
    院得依供擔保人之聲請，以裁定許其變換。上開規定於其他
    依法令供訴訟上之擔保者，準用之；民事訴訟法第一百零五
    條第一項及第一百零六條分別定有明文。次按法院依民事訴
    訟法第一百零五條第一項規定以裁定許供擔保人變換擔保之
    提存物者，應斟酌變換後之提存物與變換前之提存物，在經
    濟上具有相當之價值而後可（最高法院86年度臺抗字第0445
    號裁定參照）。
三、經查：
  (一)本件聲請人等主張因前曾就相對人之財產實施假扣押，並經
    本院裁定准聲請人等提供五百萬元等值之聯邦銀行可轉讓定
    期存單為擔保物，並由聲請人以臺灣臺北地方法院提存所九
    十八年度存字第一三一八號提存在案；嗣後期間因定期存單
    到期，曾聲請變換提存物（99年度存字第1152號）；茲因上
    開定期存單將於一○○年四月八日到期，有聲請變換提存物
    之必要等語，有本院九十九年度聲字第二二號裁定及臺北地
    院九十九年度存字第一一五二號提存書影本各一份在卷可稽
    （見本院卷第3、5至6頁）自堪信為真實。
  (二)本件聲請人原之提存物及欲變換之提存物，分別係面額均為
    五百萬元之聯邦銀行可轉讓定期存單，究其變換後與變換前
    之提存物，二者在經濟上具有相當之價值，於受擔保利益人
    之權益並無影響。茲上開前供擔保之提存物即聯邦銀行面額
    五百萬元可轉讓定期存單，將於一○○年四月八日到期，則
    聲請人等聲請變換提存物為同額之聯邦銀行可轉讓定期存單
    ，揆諸前揭說明，應予准許。
四、依民事訴訟法第一百零五條第一項、第一百零六條、第九十
    五條及第八十一條第一款，裁定如主文。
中    華    民    國   100    年    4     月    14    日
                  民事第三庭    審判長法  官    黃崑宗
                                      法  官    王浦傑
                                      法  官    張世展
上為正本係照原本作成。
如對本裁定抗告，須於本裁定送達後10日內向本院提出抗告狀（
須附繕本），並應繳納抗告費新台幣1千元。
中    華    民    國   100    年    4     月    15    日
                                      書記官    吳秋賢